臺灣高等法院刑事判決
                                    109年度上訴字第854號
上  訴  人  臺灣新北地方檢察署檢察官
上  訴  人 
即  被  告  葉紘均（原名葉柏宏）




被      告  温士鋒




選任辯護人  顏文正律師
被      告  林子翔




            陳昭翰



選任辯護人  詹以勤律師（法扶律師）                  
上列上訴人因詐欺案件，不服臺灣新北地方法院107年度訴字第4
48、544號，中華民國108年9月3日及108年11月26日第一審判決
（下稱原審Ａ判決、原審Ｂ判決）（追加起訴案號：臺灣新北地方
檢察署106年度偵字第33746號、106年度少連偵字第334號、第46
1號＜下稱追加起訴一＞；臺灣新北地方檢察署107年度偵字第6000
號、第2356號、第2740號、第2355號＜下稱追加起訴二＞），提起
上訴，本院判決如下：
    主  文
上訴駁回。
    事  實
一、辛○○於民國106年5月間，加入由子○○、甲○○、戊○○等人所屬
    之詐騙集團，並擔任詐騙集團之車手，與該詐騙集團成員共
    同意圖為自己不法所有，基於三人以上共同詐欺取財之犯意
    聯絡，於106年5月16日20時30分許，先由該集團某成員撥打
    電話予丁○○，在電話中向丁○○佯稱網路購物客服人員，以公
    司會計作帳錯誤造成訂單重複扣款，要求丁○○依指示操作自
    動櫃員機，致丁○○陷於錯誤，依指示匯款至詐騙集團指定之
    台北富邦銀行帳號000-000000000000號人頭帳戶，自同日晚
    間21時44分起至22時14分止，總共轉帳6次，合計新台幣（
    下同）14萬1062元。集團成員戊○○即接獲指示，以手機通訊
    軟體連絡辛○○，交付上開人頭帳戶之提款卡予辛○○並告知其
    密碼。辛○○即自106年5月16日21時47分許起同日22時16分止
    ，持上開提款卡，在新北市○○區○○街00巷0號全家超商新莊
    八德店內之提款機，接續提領20,005元、9,005元、20,005
    元、20,005元、17,005元、20,005元、9,005元、16,005元
    、10,005元（以上5元部分係手續費），提領成功後，再依
    成員指示將款項交與戊○○、甲○○二人，戊○○、甲○○確認金額
    後即分派酬勞2000元予辛○○；戊○○、甲○○再以手機通訊軟體
    與真實姓名年籍不詳綽號「紫羅蘭」、「水晶」、「蘇力」
    、「綠茶」、「鐵公雞」等集團其他成員聯絡，約定交付贓
    款之地（以上子○○、戊○○、甲○○等人犯行均經原審判處罪刑
    確定）。嗣因警方調取自動櫃員機監視器錄影畫面而查悉上
    情。
二、案經丁○○訴由新北市政府警察局新莊分局報告臺灣新北地方
    檢察署檢察官偵查後追加起訴。
　　理  由
壹、有罪部分（即原審Ｂ判決被告辛○○有罪部分）
一、被告辛○○經本院合法傳訊均未到庭，據其先前陳述，上揭事實，業據被告辛○○於警詢、偵查中及原審時坦承不諱（2355號偵卷第11至15、129至133、157至159頁、原審卷二第24、32至33、419、429頁），核與告訴人丁○○於警詢之指述（2355號偵卷第71至75頁）、共犯甲○○、戊○○於警詢中之供述（6000號偵卷一第63至73頁、第81至90、91至102頁）相符，並有自動櫃員機交易明細共6張（2355號偵卷第105至107頁）、內政部警政署反詐騙諮詢專線紀錄表1份（2355號偵卷第99至101頁）、台北富邦銀行000-000000000000帳戶提領紀錄1紙（6000號偵卷三第139頁）、提款機錄影畫面翻拍照片2張（6000號偵卷三第237頁）等件在卷可稽，被告辛○○前揭任意性自白應與事實相符，堪予採信。本案事證明確，被告辛○○犯行堪以認定，應依法論科。
二、核被告辛○○所為，係犯刑法第339條之4第1項第2款之三人以
    上共同犯詐欺取財罪。被告辛○○多次提領行為，皆各係基於
    同一詐欺取財之犯意，於密切接近之時間、地點實施，侵害
    告訴人之同一財產法益，各行為之獨立性極為薄弱，依一般
    社會健全觀念，在時間差距上，難以強行分開，在刑法評價
    上，應視為數個舉動之接續施行，合為包括之一行為予以評
    價，較為合理，應各論以接續犯之包括一罪。又按以自己共
    同犯罪之意思，參與實施犯罪構成要件以外之行為，或以自
    己共同犯罪之意思，事先同謀，而由其中一部分人實施犯罪
    之行為者，均為共同正犯（司法院大法官會議釋字第109號
    解釋意旨參照）；再按共同實施犯罪行為之人，在合同意思
    範圍以內，各自分擔犯罪行為之一部，相互利用他人之行為
    ，以達其犯罪之目的者，即應對於全部所發生之結果，共同
    負責（最高法院28年上字第3110號刑事判例意旨參照）。另
    按共同正犯之行為人已形成一個犯罪共同體，彼此相互利用
    ，並以其行為互為補充，以完成共同之犯罪目的。故其所實
    行之行為，非僅就自己實行之行為負其責任，並在犯意聯絡
    之範圍內，對於他共同正犯所實行之行為，亦應共同負責，
    此即所謂「一部行為全部責任」之法理；又刑法之「相續共
    同正犯」，就基於凡屬共同正犯對於共同犯意範圍內之行為
    均應負責，而共同犯意不以在實行犯罪行為前成立者為限，
    若了解最初行為者之意思，而於其實行犯罪之中途發生共同
    犯意而參與實行者，亦足成立；故對於發生共同犯意以前其
    他共同正犯所為之行為，苟有就既成之條件加以利用而繼續
    共同實行犯罪之意思，則該行為即在共同意思範圍以內，應
    共同負責（最高法院100年度台上字第5925號、98年度台上
    字第7972號刑事判決同此意旨）。復參以目前遭破獲之電話
    詐騙集團之運作模式，係先以詐騙集團收集人頭通訊門號或
    預付卡之門號及金融機構帳戶，以供該集團彼此通聯、對被
    害人施以詐術、接受被害人匯入受騙款項及將贓款為多層次
    轉帳之使用，並避免遭檢警調機關追蹤查緝，再由該集團成
    員以虛偽之情節詐騙被害人，於被害人因誤信受騙而將款項
    匯入指定帳戶或交付後，除承襲先前詐騙情節繼續以延伸之
    虛偽事實詐騙該被害人使該被害人能再繼續匯款、交付更多
    款項外，並為避免被害人發覺受騙報警，多於確認被害人已
    依指示匯款或提領現金後，即迅速指派集團成員以臨櫃提款
    或自動櫃員機領款等方式將詐得贓款即刻提領殆盡，或儘速
    前往向被害人取款；此外，為避免因於收集人頭帳戶或於臨
    櫃提領詐得贓款，或親往收取款項時，遭檢警調查獲該集團
    ，多係由集團底層成員出面從事該等高風險之臨櫃提款、收
    取款項（即「車手」）、把風之工作，其餘成員則負責管理
    帳務或擔任居間聯絡之後勤人員。是依上開詐欺集團之運作
    模式，參照前述刑法共同正犯之規範架構，雖無證據證明被
    告辛○○直接以電話詐欺被害人，然不論擔任車手工作而負責
    收取現金等財物、居間聯絡、指示車手並告知收取財物時地
    、或協助保管詐騙所得款項、或提領款項之行為，均係該詐
    騙集團犯罪計畫不可或缺之重要環節。而共同正犯，在合同
    之意思內各自分擔犯罪行為之一部，相互利用他人之行為，
    以達其犯罪之目的者，即應對全部所發生之結果，共同負責
    。被告辛○○明知其所屬詐欺集團成員甲○○、戊○○等人向民眾
    詐財牟利，竟仍同意參與而擔任車手之工作，與該詐欺集團
    之其他成員間彼此分工，足認其等係在合同意思範圍內，各
    自分擔犯罪行為之一部，並相互利用他人之行為，以達遂行
    犯罪之目的。是依上開說明，被告辛○○自應就其所參與犯行
    所生之全部犯罪結果共同負責，其就上開犯行與其餘詐欺集
    團成員間有犯意聯絡及行為分擔，應論以共同正犯。
三、原審以被告辛○○犯罪事證明確，適用刑法第28條、第339 條
    之4第1項第2 款等規定，認被告辛○○所為，係犯刑法第339 
    條之4 第1項第2 款之三人以上共同犯詐欺取財罪，於量刑
    時復審酌被告正值青壯，竟不思以己力循正當管道獲取財物
    ，反加入多人參與、計畫縝密、分工嚴明之詐欺集團，向告
    訴人詐騙財物，致告訴人受有財物損失，所生危害非輕，且
    未與告訴人達成調解以賠償其等之損害，及參酌被告辛○○於
    犯後均坦承犯行、在本案犯罪中所扮演之角色及參與犯罪之
    程度尚屬末端，暨其犯罪動機、目的、手段、被告辛○○於原
    審自承高中肄業之智識程度，目前在家幫忙送貨、月收入約
    2 萬餘元、與父親、妹妹同住、毋須扶養他人之經濟生活狀
    況（原審卷二第431 頁）等一切情狀，量處有期徒刑1年3月
    之刑，並就其犯罪所得2,000 元部分，依刑法第38條之1 第
    1 項前段之規定，宣告沒收，並依同條第3 項之規定，諭知
    於全部或一部不能沒收或不宜執行沒收時，追徵其價額，認
    事用法均無不合，量刑亦稱妥適。被告辛○○上訴請求依刑法
    第59條規定酌減其刑云云。惟查：被告辛○○年輕力壯，僅因
    缺錢花用即加入詐騙集團擔任車手，法治觀念實有偏差，且
    本件並非初犯，於106年間亦因加入詐欺集團擔任車手經法
    院判處犯加重詐欺罪刑確定（參原審卷二第35頁以下桃園地
    方法院106年度訴字第1025號刑事判決），綜核上情，本件
    犯罪情狀實無何情堪憫恕足以引起一般人同情餘地，被告辛○○上訴請求適用刑法第59條規定再予減輕其刑，難認有理，
    本件上訴為無理由，應予駁回。
貳、無罪部分（即原審Ａ判決主文第五項部分）　
一、被告子○○、甲○○被訴追加起訴一附表二編號11部分：
　㈠公訴意旨略以：被告子○○自105 年12月間加入以真實姓名年
    籍不詳綽號「鐵政府」、「綠茶」、「蘇力」為首之詐騙集
    團，負責聯絡詐騙機房、取水之幹部，並招收少年甲○○（89
    年7 月間生，真實姓名年籍均詳卷）擔任管理車手、告知取
    款地點及過水之車手頭，再由少年甲○○招募被告甲○○、少年
    乙○○等車手，共組詐騙集團。渠等共同意圖為自己不法之所
    有，而基於三人以上詐欺取財之犯意聯絡，於106年3月23日
    10時許，由該詐騙集團某成員以撥打電話之方式，向告訴人
    癸○○施以詐術，以其友人名義稱欲借錢週轉，癸○○不疑有他
    誤信而匯款12萬元至詐騙集團指定之葉至祐所有之第一商業
    銀行000-00000000000號帳戶內；而被告子○○、真實姓名年
    籍不詳綽號「蘇力」等人則再以通訊軟體指示甲○○偕同被告
    甲○○、乙○○等車手，持上開人頭帳戶之提款卡，依指示於10
    6年3月23日13時40分、13時43分許，分別在新北市○○區○○路
    000○0號統一超商新遠店、新北市○○區○○路000號萊爾富超商
    ，各提領2萬元，
　　待提領完畢後，甲○○等車手則再以手機通訊軟體與被告子○○
    、真實姓名年籍不詳綽號「蘇力」等人聯絡，約定交付贓款
    之地點。因認被告子○○、甲○○涉犯刑法第339 條之4 第1 項
    第2 款之三人以上共犯詐欺取財罪嫌等語。【即原審Ａ判決
    第18頁之附表甲】。
　㈡按犯罪事實應依證據認定之，無證據不得認定犯罪事實；被
    告之自白，非出於強暴、脅迫、利誘、詐欺、疲勞訊問、違
    法羈押或其他不正之方法，且與事實相符者，得為證據；不
    能證明被告犯罪者，應諭知無罪之判決，刑事訴訟法第154
    條第2 項、第156 條第1 項、第301 條第1 項分別定有明文
    。次按事實之認定，應憑證據，如未能發現相當證據，或證
    據不足以證明，自不能以推測或擬制之方法，以為裁判基礎
    ；且認定犯罪事實所憑之證據，雖不以直接證據為限，間接
    證據亦包括在內，然而無論直接或間接證據，其為訴訟上之
    證明，須於通常一般之人均不致有所懷疑，而得確信其為真
    實之程度者，始得據為有罪之認定；又檢察官就被告犯罪事
    實，應負舉證責任，並指出證明之方法，因此，檢察官對於
    起訴之犯罪事實，應負提出證據及說服之實質舉證責任，倘
    其所提出之證據，不足為被告有罪之積極證明，或其指出證
    明之方法，無從說服法院以形成被告有罪之心證，基於無罪
    推定之原則，自應為被告無罪判決之諭知，最高法院40年台
    上字第86號、76台上字第4986號、92年台上字第128 號判例
    可為參照。
　㈢經查：告訴人癸○○於上開時地因受詐騙而匯款12萬元至上開
    人頭帳戶，並遭提領4萬元之事實，固有告訴人癸○○之指述(
    少連偵461號偵卷三第3至7頁)及安定區農會匯款申請書(少
    連偵461號偵卷三第11頁)、癸○○接獲詐騙集團成員來電號碼
    翻拍照片(少連偵461號偵卷三第9頁)、第一銀行帳戶歷史交
    易清單(少連偵461號偵卷五第43頁)、自動櫃員機提款明細
    清冊(少連偵461號偵卷五第118頁)等件在卷可稽。惟遍查卷
    內監視器及提款機錄影畫面翻拍照片，並無被告或共犯等人
    就此部分之提領地點、時間之相關影像畫面，是前開告訴人
    癸○○因遭詐騙而匯入之款項是否確為被告甲○○擔任車手而提
    領後再交予被告子○○，非無任何懷疑，自難單憑上揭相關證
    據欄所示之證據遽論被告子○○、甲○○二人涉犯此部分詐欺犯
    行。
　㈣至檢察官上訴意旨以：被告甲○○於警詢時、偵查中均自白，
    並供稱：伊加入由被告子○○、少年甲○○組成之詐騙集團，並
    由被告子○○、少年甲○○交付人頭帳戶提款卡，並依指示提領
    詐騙款項，再將詐騙款項交付被告子○○、少年甲○○及綽號「
    蘇力」等語，核與被告子○○所述情節大致相符，佐以少年甲○○於警詢時及偵查中供稱：被告子○○將提款卡交付給伊，伊
    再將自己提領及其他車手提領之詐騙款項交付予被告子○○等
    語，少年乙○○於警詢時及偵查中亦供稱：伊係依被告甲○○之
    指示提領詐騙款項等語，是依少年甲○○、乙○○、被告子○○、
    甲○○之供述可知，被告甲○○如領取款項，會將詐騙款項交給
    被告子○○或少年甲○○，如交由少年甲○○，則由少年甲○○再交
    由被告子○○，是本案附表甲之人頭帳戶依詐騙集團分工模式
    ，應由被告甲○○領取詐騙款項，再交交由上游即被告子○○或
    少年甲○○等語。惟查：告訴人癸○○雖於上開時遭詐騙，惟被
    告子○○、甲○○二人於本院審理時已否認此部分與渠等有關（
    本院卷㈡第65頁）。是縱然被告或檢察官所指之共犯等人於
    偵查曾經自白，惟依刑事訴訟法第156條第2項規定，仍須有
    其他必要證據為佐證。檢察官執此上訴指摘原審此部分無罪
    判決不當（即原審Ａ判決主文第五項前段部分），難認有理
    由。
二、被告甲○○、戊○○被訴追加起訴二附表二編號29、31部分：
　㈠公訴意旨略以：被告甲○○、戊○○105 年12月間受招募加入子○○所屬之詐編集團，擔任詐騙集團之車手，而與該  詐騙集
    團成員共意圖為自己不法所有，基於詐欺之犯意聯絡
    ，其等分工方式如下：（一）由真實姓名年籍不詳綽號「紫
    羅蘭」、「水晶」、「蘇力」、「綠茶」、「鐵公雞」等人
    ，以手機軟體聯絡方式，將郵局00000000000000000號（下
    稱上開郵局人頭帳戶）、彰化銀行000-0000000000000000號
    （下稱上開彰銀人頭帳戶）等二人頭帳戶之提款卡提供予被
    戊○○，並告知提款卡之密碼。而詐騙集團所屬成員即分別於
    106年5月5日20時54分許、106年5月6日17時31分許，撥打電
    話予告訴人己○○、壬○○，向渠二人佯稱係購物網站之客服人
    員，因操作錯誤造成重複扣款，要求渠等依指示操作自動櫃
    員機，致己○○、壬○○二人均陷於錯誤，因而受詐騙依指示匯
    款至詐騙集團所指定之帳戶，其中己○○於106年5月6日零時1
    3分許匯入29985元至上開郵局之人頭帳戶，壬○○則於106年5
    月6日18時31分、18時36分許匯入2萬4989元、1萬1256元（
    合計3萬6245元）至上開彰銀人頭帳戶。告訴人己○○、壬○○
    受詐騙匯款後，集團成員中真實姓名年籍不詳綽號「紫羅蘭
    」、「水晶」、「蘇力」、「綠茶」、「鐵公雞」等人則再
    以通訊軟體通知子○○、被告甲○○，然後子○○、被告甲○○再通
    知車手即被告戊○○。由被告戊○○持上開人頭帳戶之提款卡至
    自動櫃員機前提領款項；待提領完畢後，將所取得款項交予
    被告甲○○確認金額後並分派酬勞後，被告甲○○再以手機通訊
    軟體與真實姓名年籍不詳綽號「紫羅蘭」、「水晶」、「蘇
    力」、「綠茶」、「鐵公雞」等人聯絡，約定交付贓款之地
    點。因認被告甲○○、戊○○涉犯刑法第339 條之4 第1 項第2 
    款之三人以上共犯詐欺取財罪嫌等語。【即原審Ａ判決第19
    、20頁之附表乙、丙部分】。　　
　㈡經查：告訴人己○○、壬○○二人遭詐騙而匯款至上開人頭帳戶
    並遭提領等事實，固有告訴人己○○、壬○○警詢中之指述（60
    00號偵卷一第361至363頁、同偵卷第371至373頁）及己○○使
    用台新銀行自動櫃員機轉帳至郵局人頭帳戶之交易明細(600
    0號偵卷四第187頁)、臺東縣政府警察局臺東分局南王派出
    所受理詐騙帳戶通報警示簡便格式表(6000號偵卷四第181頁
    )、郵局帳戶提領紀錄清冊(6000號偵卷三第105頁)【以上係
    告訴人己○○相關部分】、壬○○以國泰世華銀行自動櫃員機轉
    帳至彰化銀行人頭帳戶之交易明細表(6000號偵卷四第213頁
    )、新北市政府警察局中和分局積穗派出所受理詐騙帳戶通
    報警示簡便格式表(6000號偵卷四第211至212頁)【以上係告
    訴人壬○○相關部分】等件在卷可憑。惟檢察官並無舉出具體
    證據證明告訴人己○○、壬○○二人遭詐騙之款項確係被告戊○○
    所提領，則關於檢察官所指之部分犯行，尚難認與被告甲○○
    、戊○○二人相關。
　㈢至檢察官上訴意旨以：原審諭知被告甲○○、戊○○就附表乙、
    丙部分無罪，係以告訴人己○○、壬○○遭詐騙而匯款至人頭帳
    戶係在被告戊○○提領人頭帳戶內款項之後等情為由，然被告
    甲○○、戊○○所屬之詐騙集團成員使用附表乙、丙所示之人頭
    帳戶，於原審判決附表二（下稱附表二）編號20至22所示時
    間，以附表二編號20至22所載之方式向告訴人乙○○、丙○○、
    庚○○詐取財物，致告訴人乙○○、丙○○、庚○○均陷於錯誤，而
    於附表二編號20至22所示時間，分別將如編號20至22所載金
    額之款項，匯入中華郵政、彰化銀行帳戶內，再由被告戊○○
    依指示提領款項後，隨即轉交予被告甲○○等情，業經原審認
    定屬實，足認本案附表乙、丙所示之中華郵政、彰化銀行帳
    戶於本案案發時間均係由被告戊○○、甲○○及其所屬之詐欺集
    團成員所使用，益徵被告戊○○、甲○○於告訴人等匯款後相近
    之日期領取人頭帳戶之款項，衡以詐騙集團分工之模式，詐
    騙車手領取上游交付的人頭帳戶後，會由同一車手領取人頭
    帳戶內之詐騙款項，是以原審未向被告戊○○、甲○○確認附表
    乙、丙之詐騙款項是否為其等所提領、有無參與該部分詐騙
    行為，就此部分逕為無罪之諭知，自有應調查之證據而漏未
    調查之違失等語。本院查：
　⒈雖原審Ａ判決附表二編號20之告訴人王珆安受詐騙後，於106
    年5月5日22時43分、23時18分許匯款29985元、27000元至
　　至詐騙集團所指示之上開郵局人頭帳戶；嗣擔任車手之被告
    戊○○即依指示，自106年5月5日22時59分起至23時35分止，
    即持上開郵局人頭帳戶之提款卡開始領款，有告訴人王珆安
    所提之交易明細（6000號偵卷四第199至203頁）及上開郵局
    人頭帳戶之提領紀錄清冊(6000號偵卷三第105頁)在卷可參
    【以上事實詳原審Ａ判決附表二編號20所示】。惟本案告訴
    人己○○部分，依卷證所示，其係於106年5月6日零時13分許
    匯款29985元至同一郵局人頭帳戶（見6000號偵卷四第187頁
    ATM交易明細)，雖然與告訴人王珆安匯款時間相近，惟前後
    已間隔一個小時，而遍查全卷，檢察官並未提出上開郵局人
    頭帳戶106年5月6日之完整交易清冊（按6000號偵卷三第105
    頁之郵局人頭帳戶之提領紀錄清冊，僅有106年5月5日部分
    而已），及檢察官於追加起訴書二附表二編號29號關於告訴
    人己○○部分，亦未明確記載係何車手於何時何地提領此部分
    款項，且被告戊○○於本院審理時亦否認其有於106年5月6日
    零時13分以後提領此部分款項（本院卷二第67頁），自難以
    「被告戊○○於106年5月5日22時59分起至23時35分止有持該
    郵局人頭帳戶提款卡領取告訴人王珆安受詐騙所匯入款」之
    此等事實，即逕推認本案告訴人己○○於106年5月6日零時13
    分之匯入款，亦必然為被告戊○○所提領，被告戊○○、甲○○二
    人否認有此部分犯行，尚非全然無憑。依「罪證有疑、利於
    被告」之證據法則，自應為被告戊○○、甲○○二人有利之認定
    。　　
　⒉雖原審Ａ判決附表二編號21之告訴人郡敏瑜受詐騙後，於106
    年5月6日17時11分、17時14分許有匯款19985元、985元至
　　至詐騙集團所指示之上開彰銀郵局人頭帳戶；及原審Ａ判決
    附表二編號22之告訴人庚○○受詐騙後，亦於106年5月6日17
    時17分許有匯款7623元至詐騙集團所指示之上開彰銀郵局人
    頭帳戶；告訴人郡敏瑜、庚○○匯款後，擔任車手之被告戊○○
    即依指示，自106年5月6日17時20分起至17時48分止，即持
    上開彰銀人頭帳戶之提款卡開始領款，有告訴人郡敏瑜、庚○○所提之交易明細（6000號偵卷四第223、231頁）及上開彰
    銀人頭帳戶之提領紀錄清冊(6000號偵卷三第107頁)在卷可
    參【以上事實詳原審Ａ判決附表二編號21、22所示】。惟本
    案告訴人壬○○部分，依卷證所示，其係於106年5月6日18時3
    1分許、18時36分許，分別匯款24989元、11256元至同一彰
    銀人頭帳戶（見6000號偵卷四第213頁ATM交易明細)，雖然
    與前述之告訴人郡敏瑜、庚○○匯款時間相近，惟前後已間隔
    一個小時，而遍查全卷，檢察官並未提出上開彰銀人頭帳戶
    106年5月6日之完整交易清冊（按6000號偵卷三第107頁之彰
    銀人頭帳戶之提領紀錄清冊，僅有106年5月6日17時48分許
    為止），及檢察官於追加起訴書二附表二編號31號關於告訴
    人壬○○部分，亦未明確記載係何車手於何時何地提領此部分
    款項，且被告戊○○於本院審理時亦否認其有於106年5月6日1
    8時31分以後提領此部分款項（本院卷㈡第67頁），自難以「
    被告戊○○於106年5月6日17時20分起至17時48分止，有持上
    開彰銀人頭帳戶之提款卡提領告訴人郡敏瑜、庚○○受詐騙所
    匯入款」之此等事實，即逕推認本案告訴人壬○○於106年5月
    6日18時31分許、18時36分許之匯入款，亦必然為被告戊○○
    所提領，被告戊○○、甲○○二人否認有此部分犯行，尚非全然
    無憑。依「罪證有疑、利於被告」之證據法則，自應為被告
    戊○○、甲○○二人有利之認定。
　⒊檢察官執此上訴指摘原審此部分無罪判決不當（即原審Ａ判決
    主文第五項後段部分），難認有理由。
三、綜上所述，無證據證明告訴人癸○○遭詐騙及匯入之款項遭提
    領為被告子○○、甲○○所為，就被告子○○、甲○○二人被訴追加
    起訴一附表二編號11部分之犯罪事實，既不能證明，自應為
    被告子○○、甲○○無罪之諭知；無證據證明告訴人己○○、壬○○
    遭詐騙及匯入之款項遭提領為被告甲○○、戊○○所為，就被告
    甲○○、戊○○二人被訴追加起訴二附表二編號29、31部分之犯
    罪事實，既不能證明，自應為被告甲○○、戊○○無罪之諭知。
    原審同此認定，就被告子○○、甲○○二人被訴此部分諭知無罪
    （即原審Ａ判決主文第五項前段）；就被告甲○○、戊○○二人
    被訴此部分諭知無罪（即原審Ａ判決主文第五項後段），核
    無不合。檢察官仍執前詞上訴指摘原審此部分無罪判決不當
    ，為無理由，應予駁回。
四、本件被告辛○○經合法傳喚，無正當理由而未到庭，爰不待其
    陳述而為一造辯論判決。　　
據上論斷，應依刑事訴訟法第368條、第371條，判決如主文。
本案經檢察官楊唯宏、謝茵絜提起公訴、經檢察官黃國宸提起上
訴、經檢察官楊四猛到庭執行職務。
中　　華　　民　　國　　109 　年　　6 　　月　　30　　日
　　　　　　      刑事第七庭  審判長法　官  孫惠琳
　　　　　　　　　　　　　　　　　  法　官  張育彰
　　　　　　　　　　　　　　　　　  法　官  連雅婷
以上正本證明與原本無異。
被告子○○、甲○○、戊○○不得上訴。
被告辛○○，如不服本判決，應於收受送達後20日內向本院提出上
訴書狀，其未敘述上訴之理由者並得於提起上訴後20日內向本院
補提理由書（均須按他造當事人之人數附繕本）「切勿逕送上級
法院」。
檢察官如不服本判決，應於收受送達後20日內向本院提出上訴書
狀，惟就子○○、甲○○、戊○○部分，須受刑事妥速審判法第9 條限
制。其未敘述上訴之理由者，並得於提起上訴後20日內向本院補
提理由書（均須按他造當事人之人數附繕本）「切勿逕送上級法
院」。
刑事妥速審判法第9條：
除前條情形外，第二審法院維持第一審所為無罪判決，提起上訴
之理由，以下列事項為限：
一、判決所適用之法令牴觸憲法。
二、判決違背司法院解釋。
三、判決違背判例。
刑事訴訟法第 377 條至第 379 條、第 393 條第 1 款規定，於
前項案件之審理，不適用之。
                                    書記官  潘文賢
中　　華　　民　　國　　109 　年　　6 　　月　　30　　日
附錄本案論罪科刑法條全文：
中華民國刑法第339條之4
犯第339條詐欺罪而有下列情形之一者，處1年以上7年以下有期
徒刑，得併科1百萬元以下罰金：
一、冒用政府機關或公務員名義犯之。
二、三人以上共同犯之。
三、以廣播電視、電子通訊、網際網路或其他媒體等傳播工具，
    對公眾散布而犯之。
前項之未遂犯罰之。